【裁判字號】    94,訴緝,175
【裁判日期】    950306
【裁判案由】    毒品危害防制條例
【裁判全文】
臺灣桃園地方法院宣示判決筆錄         94年度訴緝字第175號
公  訴  人  台灣桃園地方法院檢察署檢察官
被      告  乙○○
指定辯護人  本院公設辯護人甲○○
上列被告因違反毒品危害防制條例案件（起訴案號：92年度毒偵
緝字第28號），於中華民國95年3 月6日下午4時許，在本院第11
法庭宣示判決，出席職員如下：
          法  官  王耀興
          書記官  劉晨輝
          通  譯
法官起立朗讀判決主文、犯罪事實要旨、處罰條文、附記事項，
及告以上訴限制、期間並提出上訴狀之法院，且諭知記載其內容
：
一、主  文：
    乙○○施用第一級毒品，處有期徒刑陸月，如易科罰金，以
    佰元折算壹日，扣案第一級毒品海洛因壹包（淨重零點貳
    肆公克）沒收銷燬之、扣案之裝海洛因之空袋壹個沒收；又
    施用第二級毒品，處有期徒刑月，如易科罰金，以佰元
    折算壹日。應執行有期徒刑捌月，如易科罰金，以佰元折
    算壹日。扣案第一級毒品海洛因壹包（淨重零點貳肆公克）
    沒收銷燬之、扣案之裝海洛因之空袋壹個沒收。
二、犯罪事實要旨：
    乙○○前因違反麻醉藥品管理條例案件，由台灣台北地方法
    院以裁定送觀察、勒戒後，認無繼續施用之傾向，於民國八
    十七年七月十七日釋放出所，並經台灣台北地方法院以八十
    七年度易緝字第二七七號刑事判決判處免刑確定。詎其仍未
    知所警惕，復於觀察勒戒執行完畢釋放後五年內，分別基於
    施用第一級毒品、第二級毒品之犯意，於九十年十二月十三
    日零時二十五分為警採尿之時起回溯九十六小時內之某時，
    在台灣地區某不詳地點，分別施用第一級毒品海洛因、第二
    級毒品甲基安非他命各一次，嗣於九十年十二月十二日二十
    二時三十分許，在桃園縣中壢市○○○街十二號二樓為警查
    獲，並扣得海洛因一包（淨重零點二四公克，包裝重零點二
    三公克），嗣依本院九十一年度毒聲字第二０二０號裁定，
    於九十一年十二月三十一日送觀察、勒戒，經台灣桃園看守
    所附設勒戒處所認有繼續施用毒品之傾向。
三、按毒品危害防制條例業經立法院於九十二年六月六日修正，
    並經總統於同年七月九日以華總一義字第０九二００一二一
    九三０號令公布，自九十三年一月九日起施行。依新修正之
    毒品危害防制條例第三十五條第一項第三款、第二項規定，
    修正施行前繫屬之施用毒品案件，於修正施行後，適用修正
    後之規定，而於審判中之案件，由法院依修正後規定處理之
    ，惟依修正前之規定有利於行為人者，適用最有利於行為人
    之法律。經查，修正前、後之毒品危害防制條例第十條第一
    項、第二項關於施用第一級、第二級毒品罪之構成要件與法
    定刑則均相同。而依修正後毒品危害防制條例第二十條第二
    項、第三項及第二十三條第二項之規定，有關施用毒品之處
    遇程序，區分為初犯、執行完畢釋放後五年後再犯及執行完
    畢釋放後五年內再犯三種。其中執行完畢釋放後五年內再犯
    同條例第十條之罪者，一律由檢察官依法追訴，不再視觀察
    、勒戒後有無繼續施用毒品傾向，而異其處理程序。而依修
    正前毒品危害防制條例第二十條第三項規定：「依前項規定
    （指一犯之觀察勒戒或強制戒治）為不起訴之處分後，五年
    內再犯第十條之罪者，經觀察、勒戒後，認有繼續施用毒品
    之傾向或三犯以上者，不適用前項之規定。但應由檢察官聲
    請法院裁定先令入戒治處所施以強制戒治」，二犯本條例者
    應由檢察官先聲請法院裁定觀察、勒戒後，認有繼續施用毒
    品之傾向或三犯以上者，始應由檢察官依法追訴之規定。本
    件被告因違反麻醉藥品管理條例案件，經台灣台北地方法院
    裁定送觀察、勒戒後，認無繼續施用毒品之傾向，於八十七
    年七月十七日出所，而由台灣台北地方法院以八十七年度易
    字第二七七號刑事判決判處免刑確定，有該刑事判決一份在
    卷可稽（見本院九十一年度毒聲字第二０二０號刑事卷宗第
    四、五頁）。被告於九十年十二月間施用海洛因及甲基安非
    他命之犯行，係毒品危害防制條例修正前所為，經送觀察、
    勒戒後，認有繼續施用毒品之傾向，有本院九十二年毒聲字
    第一七七號裁定、台灣桃園地方法院檢察署檢察官觀察勒戒
    處分執行指揮書、台灣桃園看守所附設勒戒處所九十二年一
    月十三日有無繼續施用毒品傾向證明書及評估標準紀錄表附
    卷可查（見台灣桃園地方法院檢察署九十二年度毒偵緝字第
    二八號偵查卷宗第十五、二二、二三、二八頁）。依上開說
    明，被告係於觀察勒戒執行完畢釋放後五年內再犯本案之罪
    ，且經第二次觀察、勒戒後，認有繼續施用毒品之傾向，不
    論依修正前或修正後毒品危害防制條例之規定，均應依法起
    訴。檢察官予以起訴，即無不合。是本件雖係於修正施行前
    繫屬之案件，仍應由本院依毒品危害防制條例第三十五條第
    一項第三款之規定，據修正後之規定論罪科刑。
四、處罰條文：修正後毒品危害防制條例第三十五條第一項第三
    款、第十條第一項、第二項、第十八條第一項前段、刑法第
    十一條前段、第五十一條第五款、第四十一條第一項前段、
    第二項、第三十八條第一項第二款、罰金罰鍰提高標準條例
    第二條。
五、協商判決除有刑事訴訟法第四百五十五條之四第一項第一款
    於本訊問程序終結前，被告撤銷協商合意或檢察官撤回協商
    聲請者；第二款被告協商之意思非出於自由意志者；第四款
    被告所犯之罪非第四百五十五條之二第一項所定得以聲請協
    商判決者；第六款被告有其他較重之裁判上一罪之犯罪事實
    者；第七款法院認應諭知免刑或免訴、不受理者情形之一，
    及違反同條第二項「法院應於協商合意範圍內為判決；法院
    為協商判決所科之刑，以宣告緩刑或二年以下有期徒刑、拘
    役或罰金為限」之規定者外，不得上訴。
六、如有前項得上訴之情形者，得自收受判決送達之日起十日內
    ，向本院提出上訴書狀，上訴於第二審法院。
七、本案經檢察官蔡孟利到庭執行職務。
中    華    民    國    95    年    3     月     6    日
                  臺灣桃園地方法院刑事第一庭
                              書記官  劉晨輝
                              法  官  王耀興
以上正本證明與原本無異。
                              書記官  劉晨輝
中    華    民    國    95    年    3     月    14    日


司法院資訊處製作；財團法人民間司法改革基金會備份。
